【裁判字號】    97,易,1081
【裁判日期】    971226
【裁判案由】    侵占等
【裁判全文】
臺灣桃園地方法院刑事判決              97年度易字第1081號
公  訴  人  臺灣桃園地方法院檢察署檢察官
被      告  庚○○
                    （現於臺灣桃園看守所羈押中）
上列被告因竊盜案件，經檢察官提起公訴（97年度偵字第19729
號、第19930號、第21143號、第22897號、第23319號、第23694
號），被告於本院準備程序進行中就被訴事實為有罪之陳述，經
本院告知簡式審判程序意旨，並聽取公訴人、被告之意見後，本
院裁定依簡式審判程序審理，判決如下：
    主  文
庚○○犯如附表一所示之六罪，各處如附表一所示之刑，應執行
有期徒刑壹年。扣案之機車鑰匙貳支及未扣案機車鑰匙壹支，均
沒收。
    事  實
一、庚○○前因違反毒品危害防制條例案件，經臺灣高雄地方法
    院於民國94年7月11日以94年度訴字第565號判決判處有期徒
    刑10月、3月，應執行有期徒刑1年，復經臺灣高等法院高雄
    分院以94年12月5 日以94年度上訴字第1185號判決撤銷改判
    有期徒刑1年2月確定，又因竊盜案件，經臺灣高雄地方法院
    於民國94年7 月25日以94年度簡字第4072號判決判處拘役59
    日，復經臺灣高雄地方法院於94年12月8 日撤銷改判有期徒
    刑8 月確定，上開2 罪，經臺灣高等法院高雄分院以95年度
    聲字第1767號裁定，應執行有期徒刑1年8月確定，嗣因符合
    96年減刑條件，減為有期徒刑7月、4月，應執行有期徒刑10
    月確定，甫於96年8月6日縮刑期滿執行完畢（構成累犯）。
    詎其猶不知悔改，自97年3 月10日，向乙○○以每月新台幣
    10,000元，承租坐落桃園縣中壢市○○路238巷50號2樓之房
    屋，約定租賃期間為半年，即至97年9 月10日止，竟意圖為
    自己不法之所有，未經乙○○之同意，於96年8月8日下午3
    時許，搬離該屋時，亦將承租時交付與其使用之電視1 台、
    沙發1套及冰箱1台等家具搬離據為己有，並變賣得款3,000
    元。又其明知真實姓名年籍不詳綽號「阿勝」之成年男子所
    持有車號RD9-636 號輕型機車，係來路不明之贓物（為甲○○所有，於民國97年8 月23日晚間11時許，在桃園縣中壢市
    南亞新村28號前發現失竊），竟仍於同年月25日晚間9 時許
    ，在桃園縣中壢市○○路445巷309號前，向「阿勝」收受該
    車騎用。另基於復另起竊盜之各別犯意，在如附表二編號3
    至6 號所示之時間、地點，以附表二所示之方式，竊取同表
    所示丙○○等人之財物，嗣為警於附表二所示時、地查獲，
    扣得附表所示物品。
二、案經桃園縣政府警察局中壢分局、大園分局、平鎮分局報告
    臺灣桃園地方法院檢察署偵查起訴。
    理  由
一、按除被告所犯為死刑、無期徒刑、最輕本刑為3 年以上有期
    徒刑之罪或高等法院管轄第一審案件者外，於第一次審判期
    日前之準備程序進行中，被告先就被訴事實為有罪之陳述時
    ，審判長得告知被告簡式審判程序之旨，並聽取當事人、代
    理人、辯護人及輔佐人之意見後，裁定進行簡式審判程序，
    刑事訴訟法第273 條之1 第1 項定有明文。經核本案被告庚○○所犯均係死刑、無期徒刑、最輕本刑為3 年以上有期徒
    刑以外之罪，其於準備程序中就被訴事實為有罪之陳述，經
    法官告知簡式審判程序之旨，並聽取公訴人、被告之意見後
    ，本院爰依首揭規定，合議裁定由受命法官獨任進行簡式審
    判程序，合先敘明。
二、上開犯罪事實，業據被告庚○○於警詢、偵查及本院審理時
    坦承不諱，核與被害人甲○○、丙○○、戊○○、己○○、
    張豔蓮於警詢之指訴、乙○○於警詢及偵查中之證述情節相
    符，復有附表編號1至6所示之房屋租賃契約書、贓物認領保
    管單、車輛尋獲電腦輸入單、照片等件附卷可稽，並有機車
    鑰匙2 支扣案可佐，足認上揭事實，除被告不利於己自白外
    ，並有上述補強證據足佐，堪認被告自白與事實相符。本案
    事證明確，被告犯行洵堪認定，應依法論科。
三、核被告所為，係分別犯刑法第320條第1項之竊盜罪、同法第
    335條第1項之普通侵占罪及同法349條第1項之收受贓物罪。
    起訴書雖漏引被告涉犯收受贓物罪之法條，惟業經蒞庭實行
    公訴之檢察官當庭補充被告徐漢清亦涉犯有收受贓物罪之法
    條，本院自應加以裁判。被告所犯上開3 罪間，犯意各別，
    行為互殊，應予分論併罰。被告有如事實欄所載之犯罪及科
    刑執行情形，有臺灣高等法院被告前案紀錄表1 份在卷足憑
    ，其於5年內故意再犯本案有期徒刑以上之3罪，皆為累犯，
    均應依法加重其刑。爰審酌被告正值壯年，為圖自身之便利
    ，為本案侵占犯行，又恣意收受贓物，復竟竊取他人機車作
    為代步工具，兼衡竊得財物已由被害人領回、被告收贓對被
    害人尋回失竊之機車之妨害、侵占所得之利益、犯罪手段尚
    稱平和，惟犯後坦承全部犯行等一切情狀，分別量處如主文
    所示之刑，並定其應執行刑，以示懲儆。扣案之鑰匙2 支，
    均供犯本案竊盜罪所用之物，且為被告所有，業經被告供陳
    在卷（見97年12月12日簡式審判筆錄第4 頁），爰依刑法第
    38條第1項第2款規定，宣告沒收。至未扣案之機車鑰匙1 支
    ，亦為被告所有供犯本案竊盜罪所用之物，已據被告供明在
    卷，雖未扣案，然尚乏證據證明業已滅失，併依刑法第38條
    第1項第2款規定，宣告沒收。
據上論斷，應依刑事訴訟法第273 條之1 第1 項、第299 條第1
項前段，刑法第320 條第1 項、第335 條第1 項、第349 條第1
項、第47條、第51條第5 款、第38條第1 項第2 款，刑法施行法
第1 條之1 第1 項、第2 項前段，判決如主文。
本案經檢察官黃珮如到庭執行職務。
中    華    民    國    97    年    12    月    26    日
                  刑事第十一庭   法  官 汪曉君
上正本證明與原本無異。
如不服本判決，得於收受判決正本後10日內，向本院提出上訴狀
。
                                 書記官  林怡君
中    華    民    國    97    年    12    月    29    日
本案論罪科刑法條：
中華民國刑法第320條
意圖為自己或第三人不法之所有，而竊取他人之動產者，為竊盜
罪，處五年以下有期徒刑、拘役或五百元以下罰金。
意圖為自己或第三人不法之利益，而竊佔他人之不動產者，依前
項之規定處斷。
前二項之未遂犯罰之。
中華民國刑法第335條
意圖為自己或第三人不法之所有，而侵占自己持有他人之物者，
處五年以下有期徒刑、拘役或科或併科一千元以下罰金。
前項之未遂犯罰之。
中華民國刑法第349條
收受贓物者，處三年以下有期徒刑、拘役或五百元以下罰金。
搬運、寄藏、故買贓物或為牙保者，處五年以下有期徒刑、拘役
或科或併科一千元以下罰金。
附表一：
┌──┬────────────┬──────────────────────┐
│編號│     犯罪事實           │     主                    文               │
├──┼────────────┼──────────────────────┤
│1   │  附表二編號1所示       │  庚○○收受贓物，累犯，處有期徒刑月。    │
├──┼────────────┼──────────────────────┤
│2   │  附表二編號2所示       │  庚○○意圖為自己不法之所有，而侵占自己持有│
│    │                        │  他人之物，累犯，處有期徒刑月。          │
├──┼────────────┼──────────────────────┤
│3   │  附表二編號3所示       │  庚○○竊盜，累犯，處有期徒刑月。扣案之機│
│    │                        │  車鑰匙壹支沒收。                          │
├──┼────────────┼──────────────────────┤
│4   │  附表二編號4所示       │  庚○○竊盜，累犯，處有期徒刑月。未扣案之│
│    │                        │  機車鑰匙壹支沒收。                        │
├──┼────────────┼──────────────────────┤
│5   │  附表二編號5所示       │  庚○○竊盜，累犯，處有期徒刑月。扣案之機│
│    │                        │  車鑰匙壹支沒收。                          │
├──┼────────────┼──────────────────────┤
│6   │  附表二編號6所示       │  庚○○竊盜，累犯，處有期徒刑月。未扣案之│
│    │                        │  機車鑰匙壹支沒收。                        │
└──┴────────────┴──────────────────────┘
附表二：
┌─┬────┬────┬─────┬────────┬───────────┐
│編│犯罪時間│犯罪地點│查獲時、地│行為方式及所得財│     證     據        │
│號│        │        │          │物              │                      │
├─┼────┼────┼─────┼────────┼───────────┤
│1 │97年8月 │桃園縣中│經乙○○報│承租乙○○所有房│1.被告警詢及偵查中之自│
│  │8日下午3│壢市龍昌│警循線查獲│屋之便，侵占置於│  白（見臺灣桃園地方法│
│  │時許    │路238巷 │          │屋內之電視1台、 │  院檢察署97年度偵字第│
│  │        │50號2樓 │          │沙發1組、冰箱1台│  19930號卷第6、40頁）│
│  │        │        │          │，變賣得款3,000 │2.被害人乙○○警詢及偵│
│  │        │        │          │元              │  查中之證述（見上開偵│
│  │        │        │          │                │  卷第16、17、34、35頁│
│  │        │        │          │                │  ）                  │
│  │        │        │          │                │3.房屋租賃契約書1份（ │
│  │        │        │          │                │  見上開偵卷第22至24頁│
│  │        │        │          │                │  ）                  │
│  │        │        │          │                │4.現場照片4張（見上開 │
│  │        │        │          │                │  偵卷第20、21頁）    │
├─┼────┼────┼─────┼────────┼───────────┤
│2 │97年8月 │桃園縣中│97年8月29 │自真實姓名年籍不│1.被告偵查中之自白（見│
│  │25日晚間│壢市龍東│日上午11時│詳，綽號「阿勝」│  臺灣桃園地方法院檢察│
│  │年9時許 │路445 巷│許，在桃園│之成年男子，收受│  署97年度偵字第19729 │
│  │        │309號前 │縣中壢市龍│甲○○所有，前於│  號卷第41頁）        │
│  │        │        │川路「龍和│97 年8月23日夜間│2.被害人甲○○警詢之供│
│  │        │        │公園」    │11時許，在中市南│  述（見上開偵卷第16、│
│  │        │        │          │亞新村28號前遭竊│  17頁）              │
│  │        │        │          │之車牌號號RD9-63│3.贓物認領保管單1紙（ │
│  │        │        │          │號輕型機車      │  見上開偵卷第18頁）  │
│  │        │        │          │                │4.查獲照片1張（見上開 │
│  │        │        │          │                │  偵卷第23頁）        │
│  │        │        │          │                │                      │
├─┼────┼────┼─────┼────────┼───────────┤
│3 │97年9月 │桃園縣中│97年9月23 │以自備機車鑰匙1 │1.被告警詢及偵查中之自│
│  │23日中午│壢市龍和│日下午4時 │支，竊取丙○○所│  白（見臺灣桃園地方法│
│  │12時許  │一街某處│10分許，在│有車號SLS-526 號│  院檢察署97年度偵字第│
│  │        │        │桃園縣平鎮│輕型機車        │  21143號卷第8、31頁）│
│  │        │        │市○○路1 │                │2.被害人丙○○警詢之供│
│  │        │        │段207號前 │                │  述（見上開偵卷第15、│
│  │        │        │          │                │  16頁）              │
│  │        │        │          │                │3.贓物認領保管單1紙（ │
│  │        │        │          │                │  見上開偵卷第8頁）。 │
│  │        │        │          │                │4.查獲照片4張（見上開 │
│  │        │        │          │                │  偵卷第24至26頁）    │
│  │        │        │          │                │5.扣案機車鑰匙1支（見 │
│  │        │        │          │                │  開偵卷第22頁）      │
├─┼────┼────┼─────┼────────┼───────────┤
│4 │97年10月│桃園縣中│97年10月19│以自備機車鑰匙1 │1.被告警詢及偵查中之自│
│  │18日下午│壢市龍和│日上午8時 │支，竊取戊○○騎│  白（見臺灣桃園地方法│
│  │2時許   │一街255 │40分許，在│乘其母丁○○所有│  院97年度偵字第22897 │
│  │        │巷5號前 │桃園縣中壢│車號RF2-369號輕 │  號卷第7、8、31、31頁│
│  │        │        │市○○○街│型機車          │  ）                  │
│  │        │        │18號前    │                │2.證人戊○○警詢之供述│
│  │        │        │          │                │  （見上開偵卷第19、20│
│  │        │        │          │                │  頁）                │
│  │        │        │          │                │3.車輛尋獲電腦輸入單1 │
│  │        │        │          │                │  紙（見上開偵卷第21頁│                │
│  │        │        │          │                │  ）                  │
│  │        │        │          │                │4.贓物認領保管單1紙（ │
│  │        │        │          │                │  見上開偵卷第21頁）。│
│  │        │        │          │                │5.查獲照片1張（見上開 │
│  │        │        │          │                │  偵卷第23頁）        │
├─┼────┼────┼─────┼────────┼───────────┤
│5 │97年10月│桃園縣中│97年10月21│以自備機車鑰匙1 │1.被告警詢及偵查中之自│
│  │21日上午│壢市同慶│日下午5時 │支，竊取己○○所│  白（見臺灣桃園地方法│
│  │8時許   │路40號前│20分許，在│有車號UNI-662 號│  院檢察署97年度偵字第│
│  │        │        │桃園縣中壢│輕型機車        │  23319號卷第10 、36頁│
│  │        │        │市○○路3 │                │  ）                  │
│  │        │        │段216號前 │                │2.被害人己○○警詢之供│
│  │        │        │          │                │  述（見上開偵卷第20、│
│  │        │        │          │                │  21頁）              │
│  │        │        │          │                │3.車輛尋獲電腦輸入單1 │
│  │        │        │          │                │  紙（見上開偵卷第頁  │
│  │        │        │          │                │  ）                  │
│  │        │        │          │                │4.贓物認領保管單1紙（ │
│  │        │        │          │                │  上開偵卷第27頁）    │
│  │        │        │          │                │5.查獲照片3張（見上開 │
│  │        │        │          │                │  偵卷第28、29頁）    │
│  │        │        │          │                │6.扣案機車鑰匙1支（見 │
│  │        │        │          │                │  開偵卷第25頁）      │
├─┼────┼────┼─────┼────────┼───────────┤
│6 │97年11月│桃園縣中│97年11月6 │先徒手撬開張豔蓮│1.被告警詢及偵查中之自│
│  │6日上午9│壢市後寮│日下午3時 │所有車TVR-048號 │  白（見臺灣桃園地方法│
│  │時許    │二路348 │10分許，在│輕型機車置物箱竊│  院檢察署97年度偵字第│
│  │        │號前    │桃園縣平鎮│取鑰匙1串後，持 │  23694號卷第7、32、33│
│  │        │        │市圳南89巷│該機車鑰匙發動機│  頁）                │
│  │        │        │11號前    │車              │2.被害人張豔蓮警詢之供│
│  │        │        │          │                │  述（見上開偵卷第14、│
│  │        │        │          │                │  15頁）              │
│  │        │        │          │                │3.車輛尋獲電腦輸入單1 │
│  │        │        │          │                │  紙（見上開偵卷第25頁│                │
│  │        │        │          │                │  ）                  │
│  │        │        │          │                │4.贓物認領保管單1紙（ │
│  │        │        │          │                │  見上開偵卷第27頁）  │
│  │        │        │          │                │5.查獲照片6張（見上開 │
│  │        │        │          │                │  偵卷第28至30頁）    │
└─┴────┴────┴─────┴────────┴───────────┘


司法院資訊處製作；財團法人民間司法改革基金會備份。
